臺灣高等法院臺中分院刑事裁定　　　　　　　　　　　九十一年度交抗字第四九號
　　抗　告　人　甲○○
　　即受處分人
右抗告人因聲明異議案件，不服台灣台中地方法院中華民國九十年十一月十二日所為
裁定（九十年度交聲字第三六一號）提起抗告，本院裁定如左：
    主      文
抗告駁回。
    理      由
一、抗告意旨略以：抗告人即受處分人於八十八年九月五日至八十八年十月二十五日
    出境，返台後發現抗告人原所有車牌號碼Ｗ五─九四一三號自用小客車違規罰單
    有六、七張，隨即連繫於八十八年六月二十六日向本人購買此車輛之林如松，並
    於八十八年六月二十六日登報聲明。與林如松連繫後，林如松通知汽車駕駛人余
    明潭偕同抗告人於八十八年十一月四日至台中區監理所辦理過戶手續。上開車輛
    於八十八年六月二十六日即交由林如松辦理過戶，林如松怠於辦理過戶，將車交
    由余明潭使用，經抗告人通知始辦理過戶手續，在過戶後，監理單位又發現本案
    內之違規罰款尚未繳納，何以罰單在辦理過戶時未能全部註入電腦，顯見行政處
    理過程有嚴重瑕疵。且該車車主余明潭又於八十九年九月十九日將車賣出，該車
    既有爭議，何能辦理過戶？本案因行政上之疏漏，將違規行為全部歸由抗告人負
    責，顯失公平正義。抗告人且有於八十八年十月二十六、二十七日至台中區監理
    所說明車子不是抗告人駕駛違規云云。
二、按汽車駕駛人，行車速度，超過規定之最高時速者，處新台幣 (下同)一千二百
    元以上二千四百元以下罰鍰；另汽車駕駛人違反前開規定者，除依該條款處罰鍰
    外，並予記違規點數一點；又，汽車駕駛人在道路收費停車處所停車，不依規定
    繳費者，處六百元以上一千二百元以下罰鍰，道路交通管理處罰條例第四十條第
    一項、第六十三條第一項第一款、第五十六條第一項第十款定有明文。次按汽車
    違反道路交通管理事件，以科學儀器取得違規證據資料，足資認定其違規事實者
    ，得逕行舉發之，而逕行舉發，應記明車輛牌照號碼、車型等可資辨明之資料，
    查明汽車所有人姓名或名稱、住址，並以該汽車所有人為被通知人製單舉發之，
    由舉發機關送達被通知人；且逕行舉發違反道路交通管理事件，經汽車所有人依
    通知單之應到案日期前到案，並告知違規駕駛人姓名、身分證統一編號及住址者
    ，處罰機關應即另行通知違規駕駛人到案依法處理，逾應到案日期，處罰機關應
    依道路交通管理處罰條例第八十五條第三項規定處罰該汽車所有人，亦分別為違
    反道路交通管理事件統一裁罰標準及處理細則第二十三條第一項第五款、第二項
    、第十一條第一項第二款、第二十四條所明定。
三、經查原屬抗告人所有之車牌號碼Ｗ五─九四一三號自小客車，曾於八十八年十一
    月二日下午四時三十二分許，行經時速限制七十公里之台六三線四公里五百公尺
    南下車道處，以九十三公里之時速違規超速行車；又分別於八十八年八月七日上
    午八時三十五分許、同年月十日上午七時許、同年月十二日上午七時許、同年月
    十三日上午七時二十五分許、同年月十四日上午七時許、同年九月三日上午七時
    二十分許，停放在台北縣新莊市○○路設○路邊計費停車之處所，未依規定繳費
    等事實，有舉發單影本七紙在卷可憑。抗告人所陳該自小客車已於八十八年六月
    二十六日即出賣予林如松之事實，業據其提出汽車買合約書影本一紙為證，固屬
    實在。但該自小客車係遲至八十八年十一月四日始辦理移轉登記予訴外人余明潭
    ，此有車主歷史查詢單一紙在卷可憑，是在八十八年十一月四日前抗告人仍為該
    自小客車之所有人。而前揭違規行為發生之時間均係在該自小客車移轉登記予余
    明潭前，縱使當時駕駛該車之人非抗告人，惟抗告人既未依通知單之應到案日期
    前到案，並告知違規駕駛人姓名、身分證統一編號及住址，揆諸前揭法條意旨，
    自應處罰汽車所有人即抗告人。至於前揭交通違規之舉發單位係於八十八年十一
    月十九日之後始將上開該違規登入電腦，此有電腦報表一份可查，是受處分人在
    八十八年十一月四日辦理前揭自小客車時，監理單位自無可能告知並結清交通罰
    鍰，受處分人所辯，尚屬無據。又證人即交通部公路局台中區監理所第一課辦事
    員乙○○到庭證稱：抗告人確有於八十八年十月間至台中區監理所說其原所有之
    車子已經賣掉，車子違規不是她的責任。伊因告訴抗告人去刊登報紙七日後車主
    仍不過戶，可以拿報紙和合約書至監理所辦理拒不過戶註銷車籍。抗告人係至監
    理所請教問題，不是到案說明違規駕駛人之姓名、身分證號碼等語，足證抗告人
    並未依上開規定於應到案日期前到案，告知違規駕駛人之姓名、身分證號碼、及
    住址等資料。原審法院認原處分機關依上開規定對抗告人裁罰，於法並無不合，
    裁定駁回抗告人之異議，認事用法，並無違誤。抗告人仍執前詞聲明不服，提起
    抗告，其抗告為無理由，應予駁回。
四、依道路交通案件處理辦法第二十五條、第二十六條、刑事訴訟法第四百十二條，
    裁定如主文。
中      華      民      國　    九十一     年     三      月    十三　　日
                                臺灣高等法院臺中分院刑事第九庭
                                      審判長法　官　陳　筱　珮
                                            法  官  康  應  龍
                                            法  官  趙  春  碧
右正本證明與原本無異。
不得再抗告。
                                            書記官  陳　文　琴
中      華      民      國　    九十一     年     三      月    十五　　日
                                                                        Ｒ
